臺灣高等法院臺南分院刑事判決
　　　　　　　　　　　　　　　　 94年度上訴字第999號　Ａ
上　訴　人　臺灣嘉義地方法院檢察署檢察官
被　　　告　甲○○
　　　　　　　　　　(
上列上訴人因被告違反毒品危害防制條例案件，不服臺灣嘉義地
方法院94年度訴字第352號中華民國94年9月9日第一審判決（起
訴案號：臺灣嘉義地方法院檢察署94年度毒偵字第740號，及移
送併辦案號：臺灣臺中地方法院檢察署94年度毒偵字第5129號）
，提起上訴，被告於準備程序中，就被訴事實為有罪之陳述，經
本院裁定進行簡式審判程序，本院判決如下：
      主    文
原判決撤銷。
甲○○連續施用第一級毒品，處有期徒刑壹年貳月；扣案之第一
級毒品海洛因０．四公克（毛重）沒收銷燬之，毒品殘渣袋參個
、磅秤壹台、注射針筒伍支均沒收；又連續施用第二級毒品，處
有期徒刑捌月，扣案之磅秤壹台、吸食器壹組、吸管式杓子壹支
均沒收。應執行有期徒刑壹年陸月，扣案之第一級毒品海洛因０
．四公克（毛重）沒收銷燬之，毒品殘渣袋參個、磅秤壹台、注
射針筒伍支、吸食器壹組、吸管式杓子壹支，均沒收之。
      事    實
一、甲○○前因施用第一級與第二級毒品案件送強制戒治並起訴
    ，經臺灣臺中地方法院以九十一年度訴緝字第四八七號判處
    應執行有期徒刑二年，臺灣高等法院臺中分院以九十一年度
    上訴字第一八一０號判決上訴駁回，於民國九十一年十二月
    二十三日確定，其強制戒治執行至九十二年十月二十三日期
    滿，而上開罪刑之執行，則迨九十三年十二月十七日縮短刑
    期假釋出監，應至九十四年七月二十六日始期滿。
二、詎甲○○猶不知悛悔，於距上開強制戒治執行完畢並經判處
    罪刑確定後五年內，分別基於施用第一級毒品海洛因、第二
    級毒品甲基安非他命之概括犯意，先後於：九十四年五月
    十七日上午十一時許，在嘉義市境內其所搭乘之車上，以將
    海洛因摻水置於針筒內注射入人體之方式，施用海洛因一次
    ；以燒烤甲基安非他命吸食其煙霧之方式，施用甲基安非他
    命一次。嗣於九十四年五月十七日下午五時二十五分許，甲
    ○○因假釋中受保護管束人之身分至臺灣嘉義地方法院檢察
    署報到採驗尿液結果，分呈海洛因水解後之嗎啡陽性反應及
    甲基安非他命陽性反應而查獲。又於九十四年二月初起至
    同年八月二十五日九時許止，在台中市○○路二三七號三樓
    之一租屋處，連續以注射方式施用第一級毒品海洛因，基於
    施用安非他命之概括犯意，在不詳時、地，以不明方式施用
    安非他命。嗣於九十四年八月二十五日晚上九時許，在其租
    屋處為警查獲並扣得其所有供施用第一級及第二級毒品用之
    電子磅秤一台、其所有供施用第一級毒品用之注射針筒五支
    及殘渣袋三個、其所有供施用第二級毒品用之自製杓子一支
    及吸食器一個、第一級毒品海洛因（毛重０．四公克）。
三、案經臺灣嘉義地方法院檢察署檢察官自動檢舉偵查起訴，及
    台灣臺中地方法院檢察署檢察官移送併案辦理。
      理    由
一、上揭犯罪事實欄二、被告施用第一、二級毒品之犯行部分
    ，業經被告甲○○於原審及本院審理時坦白承認，並有尿液
    檢驗結果均呈「甲基安非他命、可待因、嗎啡：均陽性反應
    」之臺灣檢驗科技股份有限公司ＫＺ0000000000
    00號濫用藥物尿液檢驗報告、臺灣嘉義地方法院檢察署受
    保護管束人尿液檢體監管記錄表、臺灣嘉義地方法院檢察署
    觀護人室採尿交辦單在卷可稽（見嘉義地檢偵查卷第二至四
    頁），雖本件原起訴被告施用第一級、第二級毒品之時間為
    九十四年五月十七日下午五時二十五分起回溯四十八小時內
    之某時，施用處所則不詳，然被告於原審及本院審理中均就
    其施用第一級、第二級毒品之時間與地點，自白如事實欄
    所載，經查無誤，足認被告自白與事實相符，應可採信。另
    被告施用第一、二級毒品之如事實欄二、部分犯行，亦據
    被告於警、偵訊及本院審理中供承在卷（見台中二分局警卷
    第五至七頁、台中地檢核交字偵查卷第十六頁），亦有檢驗
    呈「可待因、嗎啡、安非他命、甲基安非他命：均陽性」之
    中山醫學大學附設醫院藥物濫用檢測中心0000000號
    檢測報告（見台中地檢核交字偵查卷第二四頁）可據，並有
    扣案之海洛因一包０．四公克（毛重）、毒品殘渣袋參個、
    磅秤壹台、注射針筒伍支、吸食器壹組、吸管式杓子壹支等
    供被告施用第一、二級毒品所用之器具可憑。又被告甲○○
    前因施用第一、二級毒品案件，經台灣臺中地方法院九十一
    年度訴緝字第四八七號判決應執行有期徒刑二年，於九十三
    年十二月十七日開始觀護，觀護結束日期為九十四年七月二
    十六日，有臺灣嘉義地方法院檢察署刑案資料查註紀錄表及
    臺灣高等法院被告全國前案紀錄表各一份可據。被告於觀護
    期間內，復施用第一級毒品海洛因、第二級毒品安非他命犯
    行，至為明顯，本件事證明確，被告犯行，堪以認定。
二、按海洛因、安非他命分別係毒品危害防制條例第二條第二項
    第一款、第二款所定之第一級、第二級毒品。核被告所為，
    係犯毒品危害防制條例第十條第一項、第二項之施用第一級
    、第二級毒品罪。被告持有第一級、第二級毒品之低度行為
    ，應為施用第一級、第二級毒品之高度行為所吸收，均不另
    論罪。被告所犯上開二罪，犯意各別，行為互殊，罪名有異
    ，應予分論併罰。又被告先後多次施用第一、二級毒品犯行
    ，各時間緊接，所犯罪名相同，顯係出於概括犯意反覆為之
    ，為連續犯，均應依刑法第五十六條規定，各以一罪論，並
    均依法加重其刑。公訴人雖僅就被告九十四年五月十七日之
    犯罪行為起訴，而漏未就移送併辦部分犯行即事實欄所載
    犯行予以起訴，但連續犯為裁判上一罪，檢察官就犯罪事實
    一部起訴，依刑事訴訟法第二百六十七條規定，其效力及於
    全部，法院自屬有權一併審理。又被告甲○○曾因施用毒品
    案件，經依臺灣臺中地方法院裁定送強制戒治，並由臺灣臺
    中地方法院檢署以九十年度毒偵字第三七六七號提起公訴，
    嗣經同法院判處應執行有期徒刑二年。其強制戒治部分於九
    十二年八月二十七日戒治期滿，並於九十二年八月二十八日
    入監服刑，於九十三年十二月十七日假釋出獄交付保護管束
    ，假釋期間交付保護管束至九十四年七月二十六日乙節，有
    臺灣高等法院被告全國前案紀錄表在卷可稽，雖其於假釋期
    間之九十四年二月初起至同年八月二十五日止故意更犯本罪
    而受有期徒刑以上刑之宣告，惟按，假釋中因故意更犯罪，
    受有期徒刑以上刑之宣告者，撤銷其假釋，刑法第七十八條
    第一項固定有明文，然同條第二項復規定「前項犯罪，其起
    訴及判決確定均在假釋期滿前者，於假釋期滿後六月以內，
    仍撤銷其假釋；其判決確定在假釋期滿後者，於確定後六月
    以內，撤銷之。」故撤銷假釋，必須再犯之罪，其犯罪、起
    訴均在假釋中始可。如犯罪在假釋中，而起訴已在假釋期滿
    後者，即不得撤銷假釋（最高法院九十三年台非字第一一一
    號、八十七年台非字第二八五號、八十六年台非字第四二號
    等判決參照），經查，本件公訴人係於九十四年六月十七日
    起訴被告上開施用毒品犯行，有台灣嘉義地方法院檢察署檢
    察官九十四年毒偵字第七四０號起訴書附卷可稽，足見其起
    訴在假釋期滿之前，揆諸前開說明，其假釋自得撤銷之，其
    有期徒刑之執行即不能認為已執行完畢。而本件被告施用第
    一、二級毒品之如事實欄部分犯行，其行為係在九十四年
    五月十七日之假釋期間，檢察官起訴亦在假釋期間內，其假
    釋自得撤銷之，是本件被告乃非在受有期徒刑之執行完畢後
    ，五年以內再犯有期徒刑以上之罪，不得論為累犯，併此說
    明。
三、原審以被告罪證明確，因予論罪科刑，固非無見。但原判決
    對於移送併辦部分犯行即事實欄所載犯行，未及審酌，自
    有未洽。檢察官上訴意旨，據此指摘原判決不當，為有理由
    ，應由本院撤銷改判。爰審酌被告經觀察、勒戒後，仍未戒
    絕毒癮，及本案犯行遭警查獲後，自動到院接受審判，暨犯
    後坦承犯行等一切情狀，量處如主文第二項所示之刑，並定
    其應執行刑。扣案之第一級毒品海洛因一包（毛重０．四公
    克），依毒品危害防制條例第十八條第一項前段之規定，應
    予宣告沒收銷燬。另扣案之殘渣袋三個及注射針筒五支係被
    告所有供犯施用第一級毒品罪所用之物、另吸食器一組及吸
    管式杓子一支，則係被告所有供犯施用第二級毒品罪所用之
    物，至磅秤一台則係被告所有供犯施用第一級及第二級毒品
    罪所用之物，依法均予宣告沒收之。
據上論結，應依刑事訴訟法第三百六十九條第一項前段、第三百
六十四條、第二百九十九條第一項前段、第二百七十三條之一第
一項，毒品危害防制條例第十條第一項、第二項、第十八條第一
項前段，刑法第十一條前段、第五十六條、第五十一條第五款、
第三十八條第一項第二款，判決如主文。
本案經檢察官王碧霞到庭執行職務。
中　　華　　民　　國　　94　　年　　12　　月　　8 　　日
                  刑事第四庭    審判長法　官　吳志誠
                                      法　官　陳珍如
                                      法　官　林勝木
以上正本證明與原本無異。
施用第一級毒品部分如不服本判決，應於收受本判決後十日內向
本院提出上訴書狀。其未敘述上訴理由者並得於提起上訴後十日
內向本院補提理由書狀（均須按他造當事人之人數附繕本）「切
勿逕送上級法院」。
其他不得上訴。
　　　　　　　　　　　　　　　　　　　書記官　吳秋賢
中　　華　　民　　國　　94　　年　　12　　月　　9 　　日
附錄：本判決論罪科刑法條
毒品危害防制條例：
第十條第一項：
施用第一級毒品者，處六月以上五年以下有期徒刑。
第十條第二項：
施用第二級毒品者，處三年以下有期徒刑。
